【裁判字號】    91,易,4203
【裁判日期】    920404
【裁判案由】    恐嚇
【裁判全文】
臺灣高雄地方法院刑事判決                        九十一年度易字第四二三號
    公  訴  人  臺灣高雄地方法院檢察署檢察官
    被      告  甲○○
右列被告因恐嚇案件，經檢察官聲請簡易判決處刑（九十年度偵字第一四二四○號）
，本院認不宜以簡易判決處刑（九十一年度簡字第八五三號），簽依通常程序審理，
本院判決如左：
    主  文
甲○○以加害生命之事，恐嚇他人致生危害於安全，處拘役肆拾日，如易科罰金，以
參佰元折算壹日。扣案之玩具手槍壹枝（內含彈匣壹個及塑膠子彈伍顆）沒收。
    事  實
一、甲○○與乙○○為朋友關係，因甲○○懷疑乙○○對外發表對其不利之言論，而
    心生不滿，竟基於恐嚇危害他人之犯意，於民國九十一年七月三日凌晨三時四十
    五分許，將其所有之玩具手槍一枝9（不具殺傷力）插在腰間，並以白色上衣覆
    蓋，至高雄市新興區○○○路二九四號「綺萱茶行」二樓，以乙○○可知悉其插
    有槍枝之方式而以加害生命之事恫嚇乙○○，使乙○○心生畏懼，致生危害生命
    之安全，乙○○即佯稱願與甲○○一同下樓商談，而趁隙報警報警處理，嗣員警
    據報前往現場處理，始查悉上情，並在路旁行道樹下扣得甲○○置棄之上開玩具
    手槍一枝（內含彈匣一個與無殺傷力之塑膠子彈五顆）。
二、案經高雄市政府警察局新興分局報告臺灣高雄地方法院檢察署檢察官聲請簡易判
    決處刑。
    理  由
一、訊據被告甲○○固坦承有於右揭時、地攜帶己有之上開玩具手槍前去找被害人乙
    ○○之事實，惟矢口否認有何恐嚇之犯行，辯稱：因乙○○與其朋友一起在茶行
    ，伊只有一人，怕他們會對伊不利，才會帶槍去找乙○○理論，伊沒有恐嚇的意
    思云云。經查，右揭事實，業據被害人乙○○於警訊中指述甚詳（見警卷第四頁
    ），其雖於本院調查中翻異前詞，改稱：因被告一直煩伊，伊看見被告的衣服下
    面鼓鼓的，知道被告有帶槍，但不知是否為真槍，才報警處理，當時伊並不會害
    怕，只是被被告弄得很煩，且被告也沒有出言恐嚇伊，只說伊在外面亂說被告向
    人借會的事云云（見本院卷第四四、四五頁），然衡諸社會常情，一般人在三更
    半夜看見他人攜帶手槍前來，豈可能未有畏懼之理。再者，倘被害人乙○○未心
    生畏懼，其何以立即報警處理，並在警訊中陳稱伊很害怕等語（見警卷第四頁）
    ？參以被害人與被告均一致陳明渠等仍維持朋友情誼等情，可見被害人在本院之
    上開證詞，應係事後迴護被告之詞，要難採信，應以被害人在警訊之指述較為可
    採。再被告身穿白色上衣，並將上開玩具手槍插腰際，直立站挺等情，業經被害
    人於本院中證述甚詳（見本院卷第四五頁），衡情，倘被告無恐嚇被害人之意，
    何以刻意露出手槍？足見被告所辯，應係卸責之詞，無足採信。此外，並有扣案
    玩具手槍一枝（內含彈匣一個與無殺傷力之塑膠子彈五顆）可資佐證。本件事證
    明確，被告犯行洵堪認定。
二、核被告甲○○所為，係犯刑法第三百零五條之恐嚇危害安全罪。爰審酌被告前有
    違反槍砲彈藥刀械管制條例等紀錄，有臺灣高雄地方法院檢察署刑案資料查註紀
    錄表及臺灣高等法院被告全國前案紀錄表各一份在卷可參，素行不佳，僅因細故
    即率爾對被害人恐嚇，實屬不智之舉，及其犯罪動機、目的、手段、犯後否認犯
    行等一切情狀，量處如主文所示之刑，並諭知易科罰金之折算標準，以資懲儆。
    至供被告犯罪所用之上開玩具手槍一枝（內含彈匣一個與無殺傷力之塑膠子彈五
    顆），係被告所有之物，業經被告陳明在卷（見本院卷第七五頁），爰依刑法第
    三十八條第一項第二款之規定，併予宣告沒收。
據上論斷，應依刑事訴訟法第四百五十二條、第二百九十九條第一項前段，刑法第三
百零五條、第四十一條第一項前段、第三十八條第一項第二款，罰金罰鍰提高標準條
例第一條前段、第二條，判決如主文。
本案經檢察官郭文俐到庭執行職務。
中      華      民      國    九十二    年      四      月      四      日
                                    臺灣高雄地方法院刑事第三庭
                                        法  官    廖純卿
右正本證明與原本無異。
如不服本判決，應於判決送達後十日內，向本院提出上訴狀。
                                        書記官    劉企萍
中      華      民      國    九十二    年      四      月      七      日
附錄本判決論罪科刑法條全文：
刑法第三百零五條
以加害生命、身體、自由、名譽、財產之事，恐嚇他人致生危害於安全者，處二年以
下有期徒刑、拘役或三百元以下罰金。


司法院資訊處製作；財團法人民間司法改革基金會備份。
